# 空置的政府办公楼可以划拨入账吗？

提问人：审计小达人 时间：2019-06-17 15:07:23
政府部门如今全部集中到一个新建的政府大楼办公了，现在空置出来很多政府的办公楼，土地性质还是划拨，用途还是行政办公用地，房屋的用途还是机关事业用途，这部分房屋确实空置了，可以对外出租，请问可以划拨到城投公司，作为有效资产吗？

回答人：chenyiwei
如果确实具备向政府及财政拨款的事业单位以外的单位（如一般企业）出租并按市场价格收取租金的条件，可以划拨给城投公司作为其有效的经营性资产。但需注意：
1 、由于土地性质为划拨，且用途还是行政办公用地，因此能否进行市场化的出租，需咨询律师意见。
2 、即使可以按市场化的条件出租给一般企业，由于该土地性质为划拨，该项房屋建筑物不能出售，故仍应列报为固定资产，而不能作为投资性房地产，更不能以公允价值进行后续计量。